【裁判字號】    98,台上,1548
【裁判日期】    980326
【裁判案由】    偽造文書等罪
【裁判全文】
最高法院刑事判決            九十八年度台上字第一五四八號
上  訴  人  甲○○
上列上訴人因偽造文書等罪案件，不服台灣高等法院台南分院中
華民國九十八年一月七日第二審判決（九十七年度上訴字第一二
二三號，起訴案號：台灣台南地方法院檢察署九十六年度偵字第
一五八六五號），提起上訴，本院判決如下：
    主  文
上訴駁回。
    理  由
一、行使偽造公文書部分
按刑事訴訟法第三百七十七條規定，上訴於第三審法院，非以判
決違背法令為理由，不得為之。是提起第三審上訴，應以原判決
違背法令為理由，係屬法定要件。如果上訴理由書狀並未依據卷
內訴訟資料，具體指摘原判決不適用何種法則或如何適用不當，
或所指摘原判決違法情事，顯與法律規定得為第三審上訴理由之
違法情形，不相適合時，均應認其上訴為違背法律上之程式，予
以駁回。本件原判決維持第一審關於論處上訴人甲○○行使偽造
公文書六罪罪刑部分之判決，駁回其在第二審之上訴。已詳敘認
定犯罪事實之依據及憑以認定之理由，從形式上觀察，並無任何
違背法令之情形。查集合犯固因其行為特質而評價為包括一罪，
然並非其所有反覆實行之行為，皆一律認為包括一罪，仍須從行
為人主觀犯意，自始係基於概括性，行為之時空上具有密切關係
，且依社會通念，認屬包括之一罪為合理適當者，始足當之，否
則仍應依實質競合予以併合處罰。上訴人犯罪時間雖均在民國九
十六年十月間，但其犯罪地點及被害人並不完全相同，原判決認
其犯意各別、行為互殊，予以分論併罰，適用法則，核無不合。
又上訴人係於九十六年四月二十四日以後（即同年十月間）犯本
案之罪，不符中華民國九十六年罪犯減刑條例第二條第一項第三
款規定，原判決未予減刑，仍無不合。上訴意旨，未依據卷證資
料，具體指摘原判決如何違背法令，執詞爭辯係集合犯，應包括
論為一罪，原判決漏未減刑，有適用法則不當之違法云云，顯屬
誤解，其上訴違背法律上之程式，應予駁回。
二、詐欺取財部分
按刑事訴訟法第三百七十六條所列各罪之案件，經第二審判決者
，不得上訴於第三審法院，法有明文。本件上訴人另犯詐欺取財
等罪部分，原審係依刑法第三百三十九條論處罪刑，核屬刑事訴
訟法第三百七十六條第四款之案件。依首開說明，既經第二審判
決，自不得上訴於第三審法院，上訴人猶復提起上訴，顯為法所
不許，應併予駁回。
據上論結，應依刑事訴訟法第三百九十五條前段，判決如主文。
中    華    民    國  九十八  年    三    月  二十六  日
                      最高法院刑事第十庭
                          審判長法官  花  滿  堂
                                法官  黃  正  興
                                法官  陳  東  誥
                                法官  林  錦  芳
                                法官  洪  昌  宏
      本件正本證明與原本無異
                                      書  記  官
中    華    民    國  九十八  年    三    月   三十   日
                                                      Ｑ


司法院資訊處製作；財團法人民間司法改革基金會備份。
